臺灣桃園地方法院小額民事判決　　　　110年度壢小字第773號
原　　　告　葉文青　
被　　　告　葉永盛　
上列當事人間請求損害賠償事件，本院於民國110年10月27日言
詞辯論終結，判決如下：
    主  文
一、被告應給付原告新臺幣（下同）1 萬3,494 元。
二、訴訟費用1,000元由被告負擔。
三、本判決得假執行。
     理由要領
一、原告主張：
    其於民國109 年10月6 日12時52分許，駕駛其所有車牌號碼
    000-0000號營業用小客車（下稱系爭車輛），沿桃園市中壢
    區龍東路由東往西方向行駛，於龍東路688號前停等紅綠燈
    時，在靜止狀態下，遭被告駕駛之車牌號碼000-0000號自小
    客車，自後方追撞系爭車輛，致系爭車輛車受損，支出零件
    費用1 萬0,860 元（經扣除折舊後為1,086 元）、工資770
    元、塗裝6,838 元，合計8,694 元。又因系爭車輛受損修復
    3 天無法營業，以每日營業損失1600元計，受有營業損失4,
    800 元，是本件合計受有1 萬3,494 元之損害。爰依民法侵
    權行為之法律關係請求被告賠償等語，並聲明：如主文第1
    項所示。
二、原告前揭主張，業據提出桃苗汽車股份有限公司中壢服務廠
    估價單、桃園市政府警察局道路交通事故當事人登記聯單附
    卷可稽，另經本院依職權向桃園市政府警察局中壢分局調閱
    本件事故道路交通事故卷宗核閱相符，而被告經合法通知，
    無正當理由未於言詞辯論期日到場，復未提出任何書狀或陳
    述，依民事訴訟法第436 條之23、第436 條第2 項、第280
    條第1 及3 項規定，視同自認，堪信原告主張為真實。從而
    ，原告本於侵權行為法律關係，請求被告給付如主文第1 項
    所示之金額，為有理由，應予准許。
中    華    民    國  110     年    10    月    29    日
                  中壢簡易庭  法  官   劉哲嘉
以上正本證明與原本無異。
如不服本判決，須以違背法令為理由，於判決送達後20日內向本
庭（桃園市○○區○○路0 段000 號）提出上訴狀。（須按他造
當事人之人數附繕本）。
中    華    民    國  110     年    10    月    29    日
                              書記官   鄭履任
附錄：
一、民事訴訟法第436條之24第2項：
    對於小額程序之第一審裁判上訴或抗告，非以其違背法令為
    理由，不得為之。
二、民事訴訟法第436條之25：
    上訴狀內應記載上訴理由，表明下列各款事項：
    （一）原判決所違背之法令及其具體內容。
    （二）依訴訟資料可認為原判決有違背法令之具體事實。
三、民事訴訟法第471條第1項：（依同法第436 條之32第2 項規
    定於小額事件之上訴程序準用之）上訴狀內未表明上訴理由
    者，上訴人應於提起上訴後20日內，提出理由書於原第二審
    法院；未提出者，毌庸命其補正，由原第二審法院以裁定駁
    回之。